臺灣板橋地方法院刑事判決　　　　　　　96年度訴字第1719號
公　訴　人　臺灣板橋地方法院檢察署檢察官
被　　　告　甲○○
上列被告因違反毒品危害防制條例案件，經檢察官提起公訴（九
十五年度偵字第二五六九二號），本院判決如下：
    主  文
甲○○無罪。
    理  由
一、公訴意旨略以：被告甲○○明知Ｋ他命屬毒品危害防制條例
    管制之第三級毒品，依法不得轉讓，先於民國九十五年十月
    二十四日十九時許，在桃園縣桃園巿「統領百貨」八樓，向
    姓名、年籍不詳、綽號「小志」之人，以新台幣（以下同）
    一千元之價格，購得第三級毒品Ｋ他命一包而持有之，再於
    九十五年十一月二日三時十五分許，在臺北縣永和巿永和路
    一段一二０號地下一樓「TEMPO 舞廳」內，轉讓該Ｋ他命一
    小包中之數顆，予該舞廳內某姓名、年籍不詳之客人，旋為
    該舞廳人員陳文泰當場目睹，而以現行犯逮捕甲○○，並報
    警，而上開取得毒品之客人則趁隙逃逸。因認被告涉犯毒品
    危害防制條例第八條第三項之轉讓第三級毒品罪嫌。
二、按犯罪事實應依證據認定之，無證據不得認定犯罪事實；不
    能證明被告犯罪，應諭知無罪之判決，刑事訴訟法第一百五
    十四條第二項、第三百零一條第一項分別定有明文。又認定
    不利於被告之事實，須依積極證據，苟積極證據不足為不利
    於被告事實之認定時，即應為有利於被告之認定，更不必有
    何有利之證據，此經最高法院著有三十年上字第八一六號判
    例可稽。而證人為不利於被告之陳述，為擔保其真實性，非
    別求其他證據，以增強其證明力，殊不足為認定犯罪事實之
    唯一資料，因此須其陳述無瑕疵可指，而就其他方面調查又
    與事實相符始足據為判決之基礎，合先陳明。
三、公訴人認被告涉有轉讓第三級毒品罪嫌，無非係以證人陳文
    泰於警詢、偵查中之證述，及扣案之Ｋ他命一包為其主要論
    罪依據。惟訊據被告堅決否認有何轉讓第三級毒品之犯行，
    辯稱：伊持有並施用Ｋ他命，但並未販賣或轉讓Ｋ他命予他
    人，伊與友人之Ｋ他命放在一起，查獲當天伊係將友人之Ｋ
    他命交予其友人等語。
四、經查：(一)證人即TEMPO 舞廳總務人員陳文泰固於警詢、偵查
    中供稱：被告僅九十五年十一月二日查獲當天去TEMPO 舞廳
    ，被告係以每包九百元販賣Ｋ他命給舞廳內之客人等語（見
    九十五年度偵字第二五六九二號卷第十頁、第五十一頁）。
    惟九十五年十一月二日被告為警查獲當時，在被告身上僅查
    獲Ｋ他命一包，並未查扣任何現金。證人陳文泰之證詞與事
    實所出入，顯然已有瑕疵，尚難遽行採信。(二)又證人陳文泰
    既目睹TEMPO 舞廳內之人向被告購買毒品，卻又讓該購買毒
    品之人離去，並無購買毒品之人確實年籍地址等資料，無從
    加以調查及傳喚；另毒品種類甚多，該不詳姓名之客人究係
    購買或受讓何種毒品，是否即為被告身上所查扣之Ｋ他命或
    其他種類之毒品？是否如被告所辯，其友人取回其Ｋ他命乙
    節？均無法確認。
五、綜上所述，證人陳文泰證詞既有如上瑕疵，尚乏其他積極具
    體之證據足以佐證其真實性，公訴人所舉前開證據不足資以
    證明被告有轉讓第三級毒品之犯行，此外，復查無其他積極
    證據足資證明被告確有違反毒品危害防制條例之犯行，應認
    其轉讓毒品之犯罪嫌疑尚有不足，揆諸前揭說明，自應為無
    罪之諭知，以免冤抑。
據上論斷，應依刑事訴訟法第三百零一條第一項，判決如主文。
本案經檢察官黃仙宜到庭執行職務。
中　　華　　民　　國　　96　　年　　7 　　月　　26　　日
                  刑事第九庭法  官  潘  翠  雪
上列正本證明與原本無異。
如不服本判決，應於送達後十日內向本院提出上訴狀
                            書記官  江  文  彬
中　　華　　民　　國　　96　　年　　7 　　月　　26　　日
